臺灣板橋地方法院刑事判決　　　　　　　　　　　　　九十年度易字第三七一號
　　公　訴　人　臺灣板橋地方法院檢察署檢察官
　　被　　　告　丙○○
右列被告因竊盜案件，經檢察官提起公訴（九十年度偵字第一七六五○號），暨移送
併辦（九十年度偵字第一八六九九號），本院判決如左：
    主  文
丙○○連續竊盜，處有期徒刑肆月，如易科罰金，以參佰元折算壹日。緩刑貳年。
    事  實
一、丙○○於民國九十年十月十二日二十時許，在臺北縣樹林市○○街二○八號前，
    搭乘乙○○駕駛車牌號碼Ｇ七－九四五號營業小客車時，適乙○○內急下車小解
    ，丙○○竟萌生竊盜之概括犯意，並意圖為自己不法之所有，趁乙○○下車小解
    不及注意之際，將前開營業小客車【內置有行動電話乙支、鑰匙乙付、皮包乙個
    （內有駕駛執照、行車執照及健保卡各乙張、現金新台幣（下同）三千九百五十
    元）】駛離而竊取之，得手後供己使用。嗣於九十年十月十五日二十時（起訴書
    誤載為二十二時）二十分許，丙○○駕駛前開營業小客車行經臺北縣中和市○○
    街五號之一前，為警當場查獲，並在丙○○身上查扣乙○○失竊之鑰匙乙付、皮
    包乙個（內有駕駛執照、行車執照及健保卡各乙張、現金四百元），嗣經丙○○
    帶同員警前往臺北縣中和市○○路二七六號五樓之住處，起出乙○○失竊之行動
    電話乙支。丙○○於該案經臺灣板橋地方法院檢察署檢察官限制住居時，仍不知
    悔改，復承接前開竊盜之概括犯意，於九十年十一月一日二十一時四十五分許，
    前往臺北縣中和市○○路二二二號之「何進利超市商店」，趁該店負責人甲○○
    忙碌不注意之際，將該店販售價值二十五元之花生米乙包藏置於襯衫與汗衫之間
    而竊取之，得手後，另持啤酒二瓶至櫃檯結帳。嗣經甲○○發覺有異，並報警處
    理，經前往現場處理之員警在丙○○身上起出上開花生米乙包始查知上情。
二、案經臺北縣警察局中和分局報告臺灣板橋地方法院檢察署檢察官偵查起訴暨該署
    檢察官移送本院併案審理。
    理  由
一、訊據被告丙○○固對於九十年十月十二日二十時許，在臺北縣樹林市○○街二○
    八號前，搭乘告訴人乙○○駕駛車牌號碼Ｇ七－九四五號營業小客車時，適告訴
    人乙○○內急下車小解，其見狀即將前開營業小客車【內置有行動電話乙支、鑰
    匙乙付、皮包乙個（內有駕駛執照、行車執照及健保卡各乙張、現金三千九百五
    十元）】駛離而竊取之等情直承不諱（詳臺灣板橋地方法院檢察署九十年度偵字
    第一七六五○號偵查卷宗第七頁至第九頁、第二五頁、本院九十一年三月二日訊
    問筆錄、九十一年三月十四日審判筆錄），此部分核與告訴人乙○○於警訊及本
    院調查中指述之情節相符（詳上開偵查卷宗第十頁至第十二頁、本院九十年十二
    月十一日訊問筆錄），並有臺北縣警察局贓物認領保管單、車輛竊盜、車牌失竊
    資料個別查詢報表－查詢車輛認可資料、臺北縣警察局車輛尋獲通報單各乙紙在
    卷可稽（詳上開偵查卷宗第十三頁、第二○頁、第二一頁），惟被告否認曾於九
    十年十一月一日二十一時四十五分許，前往臺北縣中和市○○路二二二號之「何
    進利超市商店」，竊取花生米乙包，並辯稱：當時喝醉酒頭腦不清楚云云。惟查
    ：右揭犯罪事實，業據被害人甲○○於警訊中證述：被告於九十年十一月一日二
    十一時四十五分許，前往伊經營位於臺北縣中和市○○路二二二號之「何進利超
    市商店」，拿取啤酒二瓶及該店販售價值二十五元之花生米乙包，然結帳時，僅
    拿出啤酒二瓶結帳，伊立即報警處理，警方前來時，即在被告身上查獲花生米乙
    包等語甚詳（詳臺灣板橋地方法院檢察署九十年度偵字第一八六九九號偵查卷宗
    第六頁），且被告於「何進利超市商店」負責人甲○○詢問除啤酒二瓶外，有無
    購買其他物品，被告係表示未購買其他物品，再其係打開襯衫鈕扣將花生米乙包
    藏置於其襯衫與汗衫之間，並拿出啤酒二瓶結帳，並據被告於警訊、偵查中供明
    在卷（詳上開偵查卷宗第五頁反面、第十三頁反面），倘被告真係因酒醉因而意
    識不清，何以其得將襯衫鈕扣打開將花生米乙包藏置於其襯衫與汗衫之間？復何
    以其於「何進利超市商店」負責人甲○○詢問除啤酒二瓶外，有無購買其他物品
    時，其得以清晰明白表示未購買其他物品？足徵被告所辯因喝醉酒頭腦不清楚云
    云，顯係避就之詞，不足採信。再被告於警偵訊中本辯稱：怕身上攜帶之款項不
    足，始漏未將花生米結帳云云（詳上開偵查卷宗第五頁反面、第十三頁反面），
    惟倘被告所辯為真，何以其不將花生米放回原處，反將之藏放於其襯衫與汗衫之
    間，並拿出啤酒二瓶結帳？又被告斯時身上共攜帶現金一千四百元，業據臺灣板
    橋地方法院檢察署檢察官當庭勘驗無訛（詳上開偵查卷宗第十三頁反面），從而
    被告於警偵訊中所辯恐身上攜帶之款項不足，始漏未將花生米結帳云云，亦不足
    採。此外並有被害人甲○○出具之臺北縣警察局贓物認領保管單乙紙在卷足憑（
    詳上開偵查卷宗第十頁），綜上，被告竊盜犯行，洵堪認定，應依法論科。
二、核被告所為，係犯刑法第三百二十條第一項之竊盜罪。其先後二次竊盜之犯行，
    時間緊接，犯罪構成要件相同，顯係基於概括犯意反覆為之，為連續犯，應依刑
    法第五十六條之規定從一罪論處，並依法加重其刑。公訴人雖未敘及被告至臺北
    縣中和市○○路二二二號之「何進利超市商店」竊取花生米乙包之竊盜犯行，惟
    此部分與公訴人起訴被告竊取告訴人乙○○所有營業小客車之部分有連續犯之裁
    判上一罪關係，業如前述，基於審判不可分之法則，本院自得併予審究。爰審酌
    被告素無前科，有臺灣高等法院檢察署刑案紀錄簡覆表乙紙在卷足憑，素行良好
    ，竊盜之次數僅二次，兼衡其竊得財物之價值、犯罪之動機、目的、手段、所生
    危害及犯後態度等一切情狀，量處如主文所示之刑，並諭知易科罰金之折算標準
    ，以示懲儆。末查：被告前未曾受有期徒刑以上刑之宣告，有上開臺灣高等法院
    檢察署刑案紀錄簡覆表乙紙附卷足憑，其因一時誤念致罹刑典，經此偵審教訓，
    當知所警惕，信無再犯之虞，本院認其所宣告之刑，以暫不執行為適當，併予宣
    告緩刑二年，以啟自新。
據上論斷，應依刑事訴訟法第二百九十九條第一項前段，刑法第五十六條、第三百二
十條第一項、第四十一條第一項前段、第七十四條第一款，罰金罰鍰提高標準條例第
一條前段、第二條，判決如主文。
本案經檢察官鄧媛到庭執行職務。
中      華      民      國      九十一      年    三    月    二十八    日
                                  臺灣板橋地方法院刑事第四庭
                                          法  官  游  秀  雯
右正本證明與原本無異。
如不服本判決，應於判決送達後十日內，向本院提出上訴狀。
                                          書記官  張  玉  如
中      華      民      國      九十一      年    三    月    二十九    日
附錄本案論罪科刑法條全文：
刑法第三百二十條
意圖為自己或第三人不法之所有，而竊取他人之動產者，為竊盜罪，處五年以下有期
徒刑、拘役或五百元以下罰金。
意圖為自己或第三人不法之利益，而竊佔他人之不動產者，依前項之規定處斷。
前二項之未遂犯罰之。
